【裁判字號】    97,裁,5428
【裁判日期】    971225
【裁判案由】    搬遷補償
【裁判全文】
最  高  行  政  法  院  裁  定
                                      97年度裁字第5428號
上  訴  人  甲○○
被 上訴 人  經濟部水利署第五河川局
代  表  人  乙○○
上列當事人間搬遷補償事件，上訴人對於中華民國97年10月1日
高雄高等行政法院97年度訴字第376號判決，提起上訴，本院裁
定如下：
    主  文
上訴駁回。
上訴審訴訟費用由上訴人負擔。
    理  由
一、按對於高等行政法院判決之上訴，非以其違背法令為理由，
    不得為之，行政訴訟法第242條定有明文。依同法第243條第
    1項規定，判決不適用法規或適用不當者，為違背法令；而
    判決有同條第2項所列各款情形之一者，為當然違背法令。
    是當事人對於高等行政法院判決上訴，如依行政訴訟法第24
    3條第1項規定，以高等行政法院判決有不適用法規或適用不
    當為理由時，其上訴狀或理由書應有具體之指摘，並揭示該
    法規之條項或其內容；若係成文法以外之法則，應揭示該法
    則之旨趣；倘為司法院解釋或本院之判例，則應揭示該判解
    之字號或其內容。如以行政訴訟法第243條第2項所列各款情
    形為理由時，其上訴狀或理由書，應揭示合於該條項各款之
    事實。上訴狀或理由書如未依此項方法表明，或其所表明者
    與上開法條規定不合時，即難認為已對高等行政法院判決之
    違背法令有具體之指摘，其上訴自難認為合法。
二、本件上訴人對於高等行政法院判決上訴，係略以：臺灣省菸
    酒公賣局退休人員既非依公務人員任用法任用，亦非依公務
    人員退休法辦理退休，自非行政院台49人字第6719號令及台
    74人政肆字第14927號函之適用對象。又上訴人眷舍基地為
    私有者與其他眷舍基地為國有者有受領新臺幣150萬元搬遷
    費之退休同事在人格權及財產權上有何相異之處？卻未見原
    判決有任何著墨，硬植上訴人以不清楚所屬眷舍地是私有，
    不合補助規定有誤解平等原則。對恣意差別對待並未見論述
    ，僅於其後綴以司法院釋字第211號解釋參照，並避開重要
    關鍵字眼「合理」，原判決有前後理由矛盾。本案之提起行
    政救濟權不受中央各機關學校國有眷舍房地處理要點第17點
    拘束其理甚明，原判決排除上訴人符合申請搬遷費顯有失當
    ，否則因上訴人無資方於民國95年12月31日前搬離就無行政
    救濟權利。再言，上開要點僅為行政規則，竟能比具有法律
    位階的緝私條例更能顛倒眾人。又原判決未就「合理」提出
    闡述卻反責求上訴人未盡舉證責任，原判決有理由不備及理
    由矛盾之情形上訴等語，為其理由。
三、本件上訴人對於高等行政法院判決上訴，雖以該判決有判決
    不備理由或理由矛盾之違背法令為由，惟核其上訴理由狀所
    載內容，無非重述其在原審業經主張而為原判決不採之陳詞
    ，就原審取捨證據、認定事實之職權行使，指摘其為不當，
    並就原審已論斷者，泛言未論斷，或就原審所為論斷，泛言
    其論斷矛盾，而非具體說明其有何不適用法規或適用法規不
    當之情形，並揭示該法規之條項或其內容，及合於行政訴訟
    法第243條第2項所列各款之事實，難認對該判決之如何違背
    法令已有具體之指摘。況縱原判決雖有未於判決中加以論斷
    者，惟尚不影響於判決之結果，與所謂判決不備理由之違法
    情形亦不相當。是依首揭說明，應認其上訴為不合法。
四、據上論結，本件上訴為不合法。依行政訴訟法第249條第1項
    前段、第104條、民事訴訟法第95條、第78條，裁定如主文
    。
中    華    民    國    97    年    12    月    25    日
                    最高行政法院第六庭
                        審判長法官  吳  明  鴻
                              法官  廖  宏  明
                              法官  林  茂  權
                              法官  侯  東  昇
                              法官  黃  秋  鴻
以  上  正  本  證  明  與  原  本  無  異
中    華    民    國    97    年    12    月    26    日
                              書記官  王  福  瀛


司法院資訊處製作；財團法人民間司法改革基金會備份。
